臺灣士林地方法院家事判決
                                       110年度婚字第95號
                                      110年度婚字第249號
原      告  甲○○

反請求原告  乙○○

訴訟代理人  曾學立律師
上列當事人間離婚事件，本院於民國110 年10月6 日言詞辯論終
結，合併判決如下：
    主  文
甲○○之請求駁回。
准乙○○與甲○○離婚。 
請求及反請求之訴訟費用均由甲○○負擔。
    事實及理由
一、本件兩造係民國106年5 月23 日結婚，婚姻關係現仍存續中
    ，有戶籍謄本可稽。茲甲○○起訴請求離婚，乙○○亦反請
    求離婚，因基礎事實相牽連，依家事事件法第41條第2 項、
    第42條第1 項規定，應合併審理、裁判，先予敘明。 
二、甲○○主張：兩造婚後曾共同至美國生活，惟因個性、價值
    觀念歧異，屢生爭執，已於107 年2 月協議分居，乙○○亦
    於107 年7 月30日至上海工作，迄今鮮少聯繫，兩造各行其
    事，已無婚姻之實，爰依民法第1052條第2 項規定請求離婚
    。 
三、乙○○主張：甲○○與陳映潔逾越正常社交規範，共同侵害
    其配偶權，造成兩造婚姻破綻，爰依民法第1052條第1 項第
    2 款、第2 項規定，擇一反請求離婚。
四、查甲○○主張兩造現已分居，乙○○則主張甲○○自108 年4 月起
    與陳映潔親暱互動，逾越正常社交規範，共同侵害其配偶權
    ，經請求損害賠償，業成立訴訟上和解，甲○○應賠償乙○○新
    臺幣200,000 元，有本院109 年度訴字第547 號和解筆錄可
    佐。按夫妻之一方有民法第1052條第1 項各款以外之重大事
    由，難以維持婚姻者，夫妻之一方得依同條第2 項前段規定
    請求離婚。此抽象、概括之離婚事由，係民法親屬編74年修
    正時，為因應實際需要，參酌各國立法例，導入破綻主義思
    想所增設，目的在使夫妻請求裁判離婚之事由較富彈性，並
    以婚姻是否已生破綻而無回復之希望為判斷標準，即難以維
    持婚姻之事實，是否已達於倘處於同一境況，任何人均將喪
    失維持婚姻之意願而定。而夫妻婚姻生活應包含精神、肉體
    、經濟等各方面，甲○○與陳映潔親暱互動，逾越一般男女正
    常交往分際，影響兩造婚姻共同生活之和諧，事後更無意彌
    錯補過，反而指摘乙○○造成分居，如此曲解事實，足致兩造
    婚姻產生破綻，自屬構成重大事由，在主、客觀上均已達難
    以維持婚姻之程度，自無再強求維持之必要。甲○○對婚姻破
    綻既應負責，則其依民法第1052條第2 項前段之規定請求離
    婚，即無理由，應予駁回。而乙○○依同條項之規定反請求離
    婚，則有理由，應予准許；另其依同條第1 項第2 款規定訴
    請離婚，即無審酌之必要，附此敘明。
五、據上論結，甲○○之請求為無理由；乙○○之反請求為有理
    由，依家事事件法第51條、第78條，判決如主文。
中　　華　　民　　國　 110　　年　　11 　 月　  3　　日

               家事法庭  法　　　官 王伯文

以上正本係照原本作成。
如對本判決上訴，須於判決送達後20日之不變期間內，向本院提
出上訴狀。如委任律師提起上訴者，應一併繳納上訴審裁判費。
中　　華　　民　　國　 110　　年　　11　　月　　3　　日
                         書　記　官 張婉琪